# 收入确认模式

提问人：shichengqi 时间：2023-02-26 11:59:24
请教陈版主，A公司系药品生产企业，其客户主要是医疗机构，根据合同约定A公司将药品交付至客户的指定地点后即完成履约义务。部分合同会约定验收，但由于A公司在交付时即能明确产品满足客户质量要求，即客户的验收通常都是符合性的。在实际操作中，由于客户在次月才会与A公司核对购货数量（通常不会产生重大、复杂的争议），核对一致后要求开具发票并付款，即A公司在取得签收单并次月与客户核对一致后开票确认收入。理论上说，A公司将产品交付后，客户即取得了药品的控制权，即此时A公司应确认收入（或暂估确认收入），见票付款等也只是结算方面的要求，但A公司历年来也是延续此处理方式。请教陈版主，能否基于考虑A公司与客户的结算模式、暂估确认收入致使财务系统与业务系统不便操作、会计处理的一致性等延续之前的处理模式？或有其他什么考虑。谢谢！

回答人：chenyiwei
如主帖所述，“理论上说，A公司将产品交付后，客户即取得了药品的控制权，即此时A公司应确认收入（或暂估确认收入）”。目前的处理存在截止性差错。建议项目组会同企业的管理层，对该截止性错误对历年报表的影响进行测算，考虑其影响金额是否低于重要性水平，基于重要性原则能否接受目前的处理方式。